【裁判字號】    97,裁,5072
【裁判日期】    971120
【裁判案由】    空氣污染防制法
【裁判全文】
最  高  行  政  法  院  裁  定
                                      97年度裁字第5072號
上  訴  人  台達化學工業股份有限公司
代  表  人  甲○○
                          送達代收人  乙○○
                          園鄉○○○路5號
被 上訴 人  高雄市政府環境保護局
代  表  人  丙○○
上列當事人間空氣污染防制法事件，上訴人對於中華民國97年8
月14日高雄高等行政法院97年度訴字第405號判決，提起上訴，
本院裁定如下：
    主  文
上訴駁回。
上訴審訴訟費用由上訴人負擔。
    理  由
一、按對於高等行政法院判決之上訴，非以其違背法令為理由，
    不得為之，行政訴訟法第242條定有明文。依同法第243條第
    1項規定，判決不適用法規或適用不當者，為違背法令；而
    判決有同條第2項所列各款情形之一者，為當然違背法令。
    是當事人對於高等行政法院判決上訴，如依行政訴訟法第24
    3條第1項規定，以高等行政法院判決有不適用法規或適用不
    當為理由時，其上訴狀或理由書應有具體之指摘，並揭示該
    法規之條項或其內容；若係成文法以外之法則，應揭示該法
    則之旨趣，倘為司法院解釋或本院之判例，則應揭示該判解
    之字號或其內容。如以行政訴訟法第243條第2項所列各款情
    形為理由時，其上訴狀或理由書，應揭示合於該條項各款之
    事實。上訴狀或理由書如未依此項方法表明者，即難認為已
    對高等行政法院判決之違背法令有具體之指摘，其上訴自難
    認為合法。
二、本件上訴人對於高等行政法院判決上訴，除執與原審起訴相
    同之主張外，另略以：本件原判決未依行政訴訟法第204條
    規定將判決宣示，顯然違背法令。另原審對上訴人提出之有
    利事實，除於判決書內對上訴人請求傳訊證人高千晴、乙○
    ○認無傳訊必要外，隱匿置而不論，不依行政訴訟法第133
    條職權調查證據，有無違背法令請依法調查。末查，瑩諮科
    技股份有限公司之檢測報告，並未依三點比較式嗅袋法規定
    ，亦未見周界及環境大氣識樣用官能測定答案卷，則所謂
    Y=17 4之數據從何得知，有加以說明之必要。否則被上訴人
    如何能審核確認通過並認其符合裁罰要件，而據以處分上訴
    人等語，雖以該判決違背法令為由，惟原審已就上訴人主張
    如何為不可採及其得心證之理由，詳為論述，核上訴人之上
    訴理由，係重述為原審所不採之陳詞，以其主觀見解就原審
    取捨證據、認定事實之職權行使，指摘其為不當，並就原審
    已論斷者，泛言未論斷，而非具體說明其有何不適用法規或
    適用法規不當之情形，並揭示該法規之條項或其內容，及合
    於行政訴訟法第243條第2項所列各款之事實，難認對該判決
    之如何違背法令已有具體之指摘。依首開規定及說明，應認
    其上訴為不合法。又原判決已敘明兩造其餘攻擊防禦方法與
    判決結果不生影響，不予逐一論述，並無判決不備理由之違
    背法令。又本件原審辯論終結後係定於97年8月14日宣判，
    並已於該日宣判，有宣示判決筆錄附於原審卷可稽，上訴人
    指未於97年8月4日宣判，尚有誤解，併此敘明。
三、據上論結，本件上訴為不合法。依行政訴訟法第249條第1項
    前段、第104條、民事訴訟法第95條、第78條，裁定如主文
    。
中    華    民    國    97    年    11    月    20    日
                    最高行政法院第四庭
                        審判長法官  鍾  耀  光
                              法官  吳  東  都
                              法官  黃  淑  玲
                              法官  姜  仁  脩
                              法官  黃  清  光
以  上  正  本  證  明  與  原  本  無  異
中    華    民    國    97    年    11    月    20    日
                              書記官  阮  思  瑩


司法院資訊處製作；財團法人民間司法改革基金會備份。
